# 考虑保证金、手续费的融资租赁直租

提问人：chendexing 时间：2019-05-24 21:05:06
陈版，A 公司让 B 融资租赁公司向指定的供应商 C 采购设备，设备总额256 万。根据协议约定，A公司向供应商 C 支付30%的预付款，剩余 70%款项由B 融资租赁公司支付给供应商C。A公司需向B 融资租赁公司支付158800 元保证金和 51200 元的手续费（含增值税）。B融资租赁公司向 A公司开具了 16% 的增值税专用发票，价税合计 256 万。A 公司每期向 B公司支付 79400 元的租金（16% 的专票）。
问题 1 ：这类融资租赁是否能理解为售后回租
问题 2 ：A 公司收到的 256 万的专票（复印件，网上可直接申报抵扣）时，进项税是否可以抵扣
问题 3 ：在测算 IRR 时，是否要考虑原值的进项税，陈版，如果我考虑原值的进项税和租金的进项税，我的分录做不平。差异就是原值的进项税。
陈版，指导下，谢谢！

回答人：chenyiwei
1 、该租赁同时涉及取得资产使用权，故不是售后回租，应按直租处理。
2 、可以。
3 、由于进项税额在取得发票时可以抵扣，故进项税额应作为取得发票当期的现金流的抵减。即，在租赁期开始日取得原值发票时，当期可抵扣的进项税额作为初始现金流出的抵减；后续期间的现金流也是按照不含税租金计算。

提问人：chendexing 时间：2019-05-25 09:26:30
谢谢陈版，陈版我再请教下，1. 此时的保证金（期末抵减租金）是否按长期应收款处理 2. 在测算固定资产入账价值时，是否为向 B融资租赁公司支付的不含税租金的现值 + 预付的 30% 的款项（不含税），按如下分录方式，我发现分录平不了，只能倒挤固定资产。
固定资产
应交税费-进项税
应交税费-进项税
未确认融资费用
长期应收款
长期应付款
银行存款
未确认融资收益

回答人：chenyiwei
这个处理方式本身没有问题。建议进一步核对数据。

提问人：chendexing 时间：2019-05-25 09:32:17
陈版，我再请教下：1. 此时的保证金是否作为长期应收款核算 2. 在核算固定资产的入账价值时，是否为 B 融资租赁公司不含税的每期租金的现值 + A 公司预付款项（不含税）？ 如果按以下分录方式做，发现固定资产的入账价值只能倒钆：
固定资产
应交税费-进项税
应交税费-进项税
未确认融资费用
长期应收款
长期应付款
银行存款
未确认融资收益
陈版，请再指导下

回答人：chenyiwei
1 、是； 2 、是。